# 期后事项

提问人：星空下的小米 时间：2017-05-23 14:41:10
求助陈版，如果报告签署之前，客户收到了对方撤诉的文件，是否需要对原来计提的赔偿款进行冲回，前提是对方没有进一步的措施，比如再次提起诉讼等。谢谢

回答人：chenyiwei
资产负债表日后对方撤诉的原因是什么？如果是在资产负债表日后双方持续沟通、协调，最终双方各退一步达成和解，则这种情况属于资产负债表日后新出现的情况，而不是资产负债表日已存在的情况，所以应作为资产负债表日后非调整事项处理，预计负债的冲回应计入下一年度的损益。